【裁判字號】    89,訴,185
【裁判日期】    891227
【裁判案由】    營業稅
【裁判全文】
臺北高等行政法院裁定                              八十九年度訴字第一八五號
    原      告  中南租賃股份有限公司
    代  表  人  甲○○
    訴訟代理人  丙○○律師
    被      告  台北市稅捐稽徵處
    代  表  人  乙○○
右當事人間因營業稅事件，原告不服行政院中華民國八十九年六月十九日台八十九訴
字第一七六九九號再訴願決定，提起行政訴訟，本院裁定如左：
    主  文
原告之訴駁回。
訴訟費用由原告負擔。
    理  由
一、按訴願自機關之行政處分書或決定書達到之次日起，應於三十日內提起之，修正
    前之訴願法第九條第一項定有明文。若逾越三十日之不變期間而提起訴願，即為
    法所不許（最高行政法院六十二年度判字第五八三號判例參照）。
二、本件原告因營業稅事件，於民國八十八年八月十六日收受被告所為八十八年八月
    十二日北市稽法乙字第八八一二九八三三○○號復查決定書，此有經原告蓋章收
    受之送達證書在原處分卷可稽。計其提起訴願之期間，應自八十八年八月十七日
    起算，至八十八年九月十五日即已屆滿（原告設址於台北市，不生扣除在途期間
    之問題）。原告遲至八十八年九月十六日始向財政部提起訴願，有加蓋於訴願書
    上之財政部收文日戳可按，顯已逾法定不變期間，一再訴願決定從程序上逕予駁
    回，並無違誤。原告復對之提起行政訴訟，即屬不備起訴要件，其不合法，應予
    駁回。
三、原告雖稱其係八十八年八月十七日派員前往被告所屬大同分處領取復查決定書，
    當時未在送達證書上填載送達時間，嗣經被告所屬大同分處人員誤填為八十八年
    八月十六日云云。惟據被告所稱，復查決定書送達證書為其內部文件，相關內容
    為其承辦人員填寫，原告於八十八年八月十六日下午三時派員至被告所屬大同分
    處領取復查決定書，並於送達證書加蓋原告及其負責人印章，承辦人員當場填場
    送達時間，次日（八十八年八月十七日）上午十一時繕文陳核等語，要不能以原
    告事後爭執，即認有何誤載送達時間之情事。況送達證書本係由送達人為記載，
    該送達證書亦已由送達人載明其服務單位及姓名。又原告係於接獲電話通知領取
    復查決定書後，派員帶原告及負責人印章至被告所屬大同分處領取，其使用人
    所為收受送達與本人同，而所謂「機關之行政處分書或決定書達到」係以受送達
    人收受送達即可，並無在何處收受之限制，原告所稱送達證書所載送達處所係「
    台北市○○○路三七○號三樓」，與事實不符乙節，並不影響送達之效力。另本
    件訴訟既不合法，其實體之理由，自無庸審酌，併予敘明。
三、依行政訴訟法第一百零七條第一項第十款、第一百零四條、民事訴訟法第九十五
    條、第七十八條，裁定如主文。
中      華      民      國    八十九    年     十二     月    二十七    日
                          臺北高等行政法院  第一庭
                                            審判長  法  官  鄭忠仁
                                                    法  官  林育如
                                                    法  官  楊莉莉
右為正本係照原本作成。
如不服本裁定，應於送達後十日內向本院提出抗告狀（須按他造人數附繕本）。
中      華      民      國    八十九    年     十二     月    二十九    日
                                                    書記官  黃舜民


司法院資訊處製作；財團法人民間司法改革基金會備份。
